【裁判字號】    89,上易,2255
【裁判日期】    890718
【裁判案由】    竊盜
【裁判全文】
臺灣高等法院刑事判決                          八十九年度上易字第二二五五號
    上  訴  人
    即  被  告  乙○○
右上訴人因竊盜案件，不服台灣宜蘭地方法院八十九年度易字第一二六號，中華民國
八十九年五月十日第一審判決（起訴案號：台灣宜蘭地方法院檢察署八十九年度偵字
第三八八號），提起上訴，本院判決如左：
    主  文
上訴駁回。
    事  實
一、乙○○曾於民國（下同）八十七年間因竊盜罪，經臺灣臺東地方法院以八十七年
    易字第四八號判處有期徒刑七月，已於八十七年十二月十七日執行完畢，復不知
    悔改，基於不法所有之意圖，於八十九年一月二十六日下午六時三十分許，駕駛
    報廢大貨車，至宜蘭縣蘇澳鎮朝陽里海岸大橋下高壓電塔四三號處，竊取甲○○
    所有之十六釐米、三十二釐米二種規格之鋼筋共九公噸，約價值新台幣（下同）
    一萬餘元。乙○○駕駛前述車輛載運前開鋼筋往花蓮行駛，於同日下午八時四十
    分許，在省道台九線蘇花公路南澳隧道南端處，為警查獲。
二、案經宜蘭縣警察局蘇澳分局報請臺灣宜蘭地方法院檢察署檢察官偵查起訴。
    理  由
一、上訴人即被告乙○○固坦承有於上揭時、地拿取前開鋼筋，惟矢口否認有竊盜犯
    行，辯稱：伊以為是廢鐵才拿的，沒有行竊之意思，伊只是拿那些人家不要的而
    已云云。惟查右揭事實業據被告於警訊及檢察官偵查時坦承不諱，核與被害人甲
    ○○指訴之失竊情節相符，復有贓物認領保管單乙紙在卷足稽，又被告所竊取上
    開鋼筋共重達九公噸，數量頗多，被告並自承每公斤得以一元多之價格出售予廢
    鐵回收場，則若予變賣當可獲利約一萬元，該九公頓之鋼筋且係置於被害人甲○
    ○承包之工地上，被告應知悉此非他人所棄置，是被告所辯，顯屬卸責之詞，不
    足採信，其犯行洵堪認定。
二、核被告乙○○所為，係犯刑法第三百二十條第一項之竊盜罪。又被告於八十七年
    間因竊盜罪，經臺灣臺東地方法院以八十七年易字第四八號判處有期徒刑七月，
    並於八十七年十二月十七日執行完畢，此有臺灣高等法院檢察署刑案紀錄簡覆表
    附卷足稽，被告於五年內再犯本案最重本刑為有期徒刑以上之罪，為累犯，應依
    刑法第四十七條加重其刑。原審審酌被告犯罪之動機、手段、目的及所得財物價
    值與被告犯罪後態度等一切情狀，適用刑法第三百二十條第一項、第四十七條，
    罰金罰鍰提高標準條例第一條前段，判處被告有期徒刑六月，經核並無不合。被
    告提起上訴仍執前詞否認犯罪，核無理由，應予駁回。
四、據上論斷，應依刑事訴訟法第三百六十八條，判決如主文。
本案經檢察官沈明彥到庭執行職務
中      華      民      國    八十九    年      七      月     十八     日
                          臺灣高等法院刑事第二十二庭
                                          法  官
                                          法  官
                                          法  官
不得上訴。
附錄本案論罪科刑依據之法條：
刑法第三百二十條第一項：
意圖為自己或第三人不法之所有，而竊取他人之動產者，為竊盜罪，處五年以下有期
徒刑、拘役或五百元以下罰金。


司法院資訊處製作；財團法人民間司法改革基金會備份。
